【裁判字號】    98,簡上,10
【裁判日期】    980227
【裁判案由】    傷害等
【裁判全文】
臺灣基隆地方法院刑事判決              98年度簡上字第10號
上  訴  人  臺灣基隆地方法院檢察署檢察官
被      告  乙○○
上列上訴人因被告傷害等案件，不服本院基隆簡易庭中華民國97
年11月28日97年度基簡字第1336號第一審刑事簡易判決（檢察官
聲請簡易判決處刑案號：97年度偵字第4183號），提起上訴，本
院管轄之第二審合議庭判決如下：
    主    文
上訴駁回。
    犯罪事實
一、乙○○與丙○○為鄰居，因與丙○○於民國97年農曆5月間
    有傷害糾紛（該部分未據告訴），心有不甘，竟於97年8月
    24 日晚間8時50分許，酒後前往丙○○所經營位在基隆市○
    ○區○○路11巷2號之1之店面，欲尋丙○○理論，丙○○為
    避免波及店內生意，而將店門玻璃關上，詎乙○○竟心生不
    滿，遂基於公然侮辱之犯意，在上址公眾得自由進出之店門
    口，公然以台語對丙○○辱罵「幹你老母」，並基於恐嚇之
    犯意，用台語以加害生命之事對丙○○恫稱：「我要找人把
    你殺光光」等語，使丙○○心生畏懼，致生危害於安全。復
    基於毀損之犯意，以徒手方式，擊破該店門口玻璃，並進入
    店內砸毀電風扇，足以生損害於丙○○。另基於傷害之犯意
    ，持店內咖啡飲料罐頭，朝丙○○頭部毆打，造成丙○○受
    有左前額挫傷之傷害。
二、案經丙○○訴由基隆市警察局第四分局報告臺灣基隆地方法
    院偵辦。
    理    由
壹、證據能力方面
    按被告以外之人於審判外之言詞或書面陳述，除法律有規定
    者外，不得作為證據，刑事訴訟法第159條第1項固定有明文
    。惟被告以外之人於審判外之陳述，雖不符刑事訴訟法第15
    9條之1至第159條之4之規定，而經當事人於審判程序同意作
    為證據，法院審酌該言詞陳述或書面陳述作成時之情況，認
    為適當者，亦得為證據；當事人、代理人或辯護人於法院調
    查證據時，知有第159條第1項不得為證據之情形，而未於言
    詞辯論終結前聲明異議者，視為有前項之同意，同法第159
    條之5亦有明定。查本判決下列所引用之各該被告以外之人
    於審判外之言詞及書面陳述，雖屬傳聞證據，惟被告於本院
    準備程序及審判期日中均表示無意見而不予爭執，且迄至言
    詞辯論終結前亦未再聲明異議，本院審酌上開證據資料製作
    時之情況，尚無違法不當及證明力明顯過低之瑕疵，亦認為
    以之作為證據應屬適當，爰逕依刑事訴訟法第159條之5規定
    ，認前揭證據資料均例外有證據能力，合先敘明。
貳、實體方面
一、認定犯罪事實所憑之證據及理由
    訊據被告乙○○固坦承於前揭時間，有至告訴人丙○○位於
    基隆市○○路11巷2號之1之店面，欲尋告訴人理論，並毀損
    告訴人店門口玻璃，餘則辯稱：其當天酒醉，只記得有將玻
    璃弄破，其他則記得模糊云云。經查：
  (一)被告於97年8月24日晚間8時50分許，酒後前往告訴人所經營
    位在基隆市○○區○○路11巷2號之1之店面，並在店外公然
    以台語對告訴人辱罵「幹你老母」，並對告訴人恫稱：「我
    要找人把你殺光光」等語，致告訴人心生畏懼，嗣因告訴人
    之妻李素霞見狀將店面玻璃門關上，被告即捶打玻璃門致玻
    璃門破掉毀損後進入店內，再持該店內飲料罐頭往告訴人頭
    部丟擲，並砸毀該店內之電風扇等情，業據證人即告訴人丙
    ○○於警詢、偵訊；證人李素霞於偵訊時證述甚詳（見偵查
    卷第3至4頁、第20至21頁），再參以被告於偵訊及本院準備
    程序、審理時均坦承其當天係因之前與告訴人曾發生之傷害
    糾紛，始前往告訴人住處尋告訴人理論，並有毀損告訴人店
    面玻璃等情，顯見前揭證人所證非虛。又告訴人因而受有左
    前額挫傷之傷害，亦有長庚紀念醫院基隆分院出具之診斷證
    明書在卷可稽（見偵查卷第11頁），此外，復有興興鋁門窗
    行估價單、監視錄影畫面翻拍照片6張及案發現場照片3張在
    卷可參（見偵查卷第13至16頁），故被告確有前揭公然侮辱
    、恐嚇、毀損及傷害之犯行，應堪認定。
  (二)至被告雖辯稱其當日酒醉，做什麼都不清楚云云，惟其於本
    院審理時供稱：因為有恩怨在，所以心裡不平衡才去找告訴
    人，其從吃飯的新天地餐廳走路到告訴人的店，有過馬路，
    且等綠燈後才過去，到告訴人的店門外，有看到告訴人在店
    內，其叫告訴人出來要和告訴人理論以前的事，並有將告訴
    人店玻璃門弄破等語（見本院98年2月18日審理筆錄），就
    其至告訴人店內之目的及如何至告訴人店面並毀損該店玻璃
    門均供述甚詳，顯見其當天縱有喝酒，亦未因此造成精神障
    礙，而影響其辨識其行為違法或依其辨識而行為之能力，況
    被告當日飲酒係其自行招致，而非遭人強迫或陷害，縱因飲
    酒而致精神障礙，亦無法解免其罪責。
  (三)綜上所述，本案事證明確，被告犯行堪以認定，應依法論科
    。
二、核被告所為，係犯刑法第277條第1項傷害罪、第309條第1項
    之公然侮辱罪、第305條恐嚇危害安全罪及第354條之毀損罪
    。其所犯上開各罪，罪名互異，犯意各別，應予分論併罰。
三、原審以被告罪證明確，適用刑事訴訟法第449條第1項前段、
    第454條第2項、刑法第277條第1項、第309條第1項、第305
    條、第354條、第41條第1項前段、第51條第6款，刑法施行
    法第1條之1，並審酌被告僅因細故而傷害告訴人並毀損他人
    之物，又加以公然侮辱甚而恐嚇，致被害人心生畏懼，所為
    顯不足取，暨被告素行，因一時情緒衝動而為犯行，其犯罪
    動機、手法、目的及其犯後態度等一情狀，就被告所犯上述
    4 罪，分別量處拘役30日、15日、30日、20日，並定應執行
    80 日，如易科罰金以300元折算1日，其認事用法，均無不
    合，量刑亦稱妥適。公訴人據告訴人提起上訴意旨雖謂：被
    告自犯後從未向告訴人道歉，仍行為乖張，不知悔改，且從
    未探視被害人傷勢，復飾詞狡辯，毫無悔意，且被告僅因細
    故與告訴人間發生口角，竟不思以正途解決，反而以傷害、
    毀損等暴力方式，造成告訴人受有本件身體、精神傷害及財
    物損失，其惡行非輕，原判決量刑顯然失當等語。惟原審量
    刑時已綜合全案犯罪情節，就公訴人上訴意旨所指被告犯罪
    動機、犯後造成危害及犯後態度等各節均已審酌，且告訴人
    於本院審酌時亦自承被告於案發後有經友人陪同與告訴人洽
    談和解一事（見本院98年2月18日審判筆錄），被告於本院
    準備程序及審理時亦表示認錯，並與告訴人進行調解，惟因
    告訴人要求賠償金額過高而無法達成和解，亦有刑事交付調
    解事件紀錄表及本院上述審判筆錄在卷可稽，顯見被告犯後
    並非未前往探視被害人，亦非毫無悔意，故原審量刑並無不
    當之處。上訴人以原審量刑過輕指摘原判決不當，難認為有
    理由，應予駁回。
據上論斷，應依刑事訴訟法第455條之1第1項、第3項、第368條
，判決如主文。
本案經檢察官甲○○到庭執行職務。
中    華    民    國    98    年     2    月    27    日
                  刑事第一庭審判長法  官  王福康
                                  法  官  鄭培麗
                                  法  官  王美婷
以上正本證明與原本無異。
本判決不得上訴。
中    華    民    國    98    年     2    月    27    日
                                  書記官  明祖斌


司法院資訊處製作；財團法人民間司法改革基金會備份。
